臺灣高等法院刑事裁定
110年度聲再字第457號
聲  請  人  陳宏嘉



上列聲請人因違反毒品危害防制條例案件，對於本院110年度毒
抗字第964號，中華民國110年6月22日確定裁定，聲請重新審理
，本院裁定如下：
    主  文
本件重新審理及停止執行之聲請均駁回。
    理  由
一、聲請意旨略以：聲請人陳宏嘉（下稱聲請人）對於本院110
    年度毒抗字第964號裁定所載有無繼續施用毒品傾向評估標
    準所列評估項目中，入所尿液檢驗之「多種毒品反應」及臨
    床評估「多種毒品濫用」之用語，認顯有誤評誤載之事實，
    所謂一為單、二為雙、三（含）以上方為多，此乃基本中文
    常識，法律亦有相類似相關用詞，而抗告人入所尿液檢驗有
    「雙重（2種）毒品反應」及有「雙重（2種）毒品濫用」，
    非「多種（3種）毒品反應」及有「多重（3種含以上）毒品
    濫用」，該兩項評分應以「無」0分選項勾選計評，卻遭心
    理醫師以「有」10分計評，使總分原僅48分誤評為68分，心
    理醫師低劣中文程度及對中文字義膚淺認知而承檢察官之命
    進行評估，而有誤評之情，檢察官與法官均未善盡審查，及
    時有效匡正心理醫師缺失，致有誤評誤裁事實，爰請求撤銷
    原裁定，並立即停止戒治處分云云。
二、按觀察、勒戒及強制戒治之裁定確定後，有下列情形之一，
    認為應不施以觀察、勒戒或強制戒治者，受觀察、勒戒或強
    制戒治處分之人，或其法定代理人、配偶，或檢察官得以書
    狀敘述理由，聲請原裁定確定法院重新審理：一、適用法規
    顯有錯誤，並足以影響裁定之結果者。二、原裁定所憑之證
    物已證明為偽造或變造者。三、原裁定所憑之證言、鑑定或
    通譯已證明其為虛偽者。四、參與原裁定之法官，或參與聲
    請之檢察官，因該案件犯職務上之罪，已經證明者。五、因
    發現確實之新證據足認受觀察、勒戒或強制戒治處分之人，
    應不施以觀察、勒戒或強制戒治者。六、受觀察、勒戒或強
    制戒治處分之人，已證明其係被誣告者。法院認為無重新審
    理之理由，或程序不合法者，應以裁定駁回之；認為有理由
    者，應重新審理，更為裁定；法院認為無理由裁定駁回聲請
    者，不得更以同一原因，聲請重新審理，毒品危害防制條例
    第20條之1第1項、第4項分別定有明文。
三、經查：　　
(一)聲請人前因施用第一、二級毒品案件，經臺灣新北地方法院
　　109年度毒聲字第1019號裁定送觀察、勒戒，嗣經勒戒處所
　　評定確有繼續施用毒品之傾向，再經臺灣新北地方法院110
　　年度毒聲字第1392號裁定令聲請人入戒治處所強制戒治，聲
　　請人不服，提起抗告，經本院110年度毒抗字第964號裁定駁
　　回抗告確定等情，有上開裁定及本院被告前案紀錄表在卷可
　　憑。
(二)聲請人固主張心理醫師誤用有無繼續施用毒品傾向評估標準
　　所列評估項目之文字用語，致錯誤評估聲請人分數，據此聲
　　請重新審理。然聲請人已以同一原因對原裁定聲請重新審理
　　，並經本院110年度聲再字第347號裁定駁回確定，有本院上
　　開裁定及本院被告前案紀錄表附卷足憑，揆之前揭說明，聲
　　請人自不得再以同一原因聲請重新審理。
四、綜上所述，原確定裁定以聲請人有繼續施用毒品之傾向，臺
    灣新北地方法院依檢察官聲請裁定令聲請人入戒治處所強制
    戒治，其期間為6個月以上，至無繼續強制戒治之必要為止
    ，但最長不得逾1年，並無不合，而駁回聲請人之抗告，經
    核均無不合。聲請人未說明有何毒品危害防制條例第20條之
    1第1項第1至6款所示重新審理事由，亦未提出相關事證為佐
    ，僅徒執前詞空言指摘原確定裁定不當，聲請人之聲請為無
    理由，應予駁回。
據上論斷，應依毒品危害防制條例第20條之1第4項前段，裁定如
主文。
中　　華　　民　　國　　110 　年　　9　　月　　16 　　日
                  刑事第十二庭 審判長法  官  陳如玲
　　　　　　　　　                   法  官  蔡如惠
　　　　　　　　　                   法  官  廖建瑜
以上正本證明與原本無異。
不得抗告。
                                      書記官  邵佩均 
中　　華　　民　　國　　110 　年　　9 　　月　　16　　日